臺灣桃園地方法院刑事判決
111年度訴字第679號
公  訴  人  臺灣桃園地方檢察署檢察官
被      告  楊承翰




選任辯護人  李瑀律師
上列被告因毒品危害防制條例案件，經檢察官提起公訴（111年
度偵字第5956號、111年度偵字第7228號），本院判決如下：
    主  文
乙○○共同販賣第三級毒品未遂，處有期徒刑壹年拾月。緩刑肆年
，緩刑期間付保護管束，並應於緩刑期間內，向檢察官指定之政
府機關、政府機構、行政法人、社區或其他符合公益目的之機構
或團體，提供壹佰捌拾小時之義務勞務。
扣案如附表編號一至三所示之物以及編號四所示現金其中新臺幣
伍仟元，均沒收。
    事  實
一、乙○○意圖營利，與某身分不詳之成年人（下稱Ａ男）共同基
    於販賣第三級毒品之犯意聯絡，由Ａ男與買方洽談交易內容
    後，再由乙○○前往約定地點進行交易。於民國111年1月24日
    晚間9時30分許，Ａ男與宋逸軒聯繫並約定以新臺幣（下同）
    3,000元之價格，販賣含有4-甲基甲基卡西酮成分之毒品咖
    啡包7包予宋逸軒。嗣乙○○依Ａ男之指示，於同日晚間10時20
    分許，駕車抵達桃園市中壢區七和一街之七和停車場，並攜
    帶如附表編號1、2所示之毒品準備供該次交易使用。乙○○下
    車並進入宋逸軒所駕駛之車輛內，準備進行毒品交易時，經
    埋伏之警員上前表明身分並當場逮捕乙○○，因而未能完成交
    易。
二、案經新北市警察局淡水分局移送臺灣桃園地方檢察署檢察官
    偵查起訴。
    理  由
壹、證據能力部分：
一、本判決所引用被告以外之人於審判外所為之陳述，被告乙○○
    及辯護人於本院準備程序時明示同意其證據能力。審酌上開
    陳述作成之情況，均符合法律規定，並無顯不可信之情形，
    認屬適當，依刑事訴訟法第159條之5第1項之規定，有證據
    能力。
二、其餘經本判決援引之證據，被告及辯護人均未爭執其證據能
    力，且核無公務員違法取證之情形，又與本案犯罪事實之認
    定具關聯性，並經本院於審判期日，踐行證據調查之法定程
    序，均有證據能力。
貳、實體部分：　　
一、上開犯罪事實，業據被告於偵查及本院審理中坦承不諱（見
    偵5956卷第13-19頁，本院卷第151-152頁），核與證人宋逸
    軒於警詢及偵訊之證述相符（見偵5956卷第23-25頁、第107
    頁），並有警員職務報告及通話譯文在卷足憑（見偵5956卷
    第41-43頁），另有扣案如附表編號1、2所示之毒品可佐。
    扣案毒品經檢驗含有各編號備註欄所示之毒品成分，有臺北
    榮民總醫院毒品成分及純度鑑定書附卷可稽（見偵5956卷第
    121-127頁）。足認被告之自白有相當之證據相佐，且與事
    實相符，應堪信為真實。
二、被告於本院訊問時供稱：其販賣毒品可獲得售價兩成之報酬
    等語（見本院卷第56頁），顯見有營利意圖。本案指示被告
    前往交易之Ａ男，無事證顯示為兒童或少年，基於罪疑唯輕
    之法理，應認為成年人。綜上，被告之犯行事證明確，應依
    法論罪科刑。
三、論罪科刑：
  ㈠罪名：
  ⒈查4-甲基甲基卡西酮及愷他命均係毒品危害防制條例所列管
    之第三級毒品。Ａ男與宋逸軒接洽毒品買賣時，已著手於販
    賣行為，嗣被告依指示前往約定地點準備交易時，當場為警
    查獲而未完成交易，販賣行為未遂。
  ⒉故被告所為，犯毒品危害防制條例第4條第6項、第3項之販賣
    第三級毒品未遂罪。其意圖販賣而持有第三級毒品之行為，
    為販賣未遂之高度行為吸收，不另論罪。
  ㈡共犯關係：
　　被告與Ａ男就本案犯罪，有犯意聯絡及行為分擔，為共同正
    犯。
  ㈢刑之減輕：
    被告於偵查及本院審理中，就販賣毒品之事實均已自白，依
    毒品危害防制條例第17條第2項規定，減輕其刑。另被告著
    手於販賣而未遂，依刑法第25條第2項規定，按既遂犯之刑
    減輕，並依法遞減之。
  ㈣科刑：
    審酌被告雖有正當工作，卻鋌而走險兼差販賣毒品，助長毒
    品流通於社會之風險，實不足取；念及被告犯後坦承犯行，
    扣案毒品數量非鉅，兼衡被告之素行、自承高中畢業之教育
    程度、案發時從事司機工作、家庭經濟狀況勉持等一切情狀
    （見偵5956卷第11頁，本院卷第152頁），量處如主文所示
    之刑。
  ㈤緩刑：
  ⒈查被告並無前案科刑紀錄，有臺灣高等法院被告前案紀錄表
    可憑（見本院卷第13頁），其為本案犯行時為20歲，犯後坦
    承犯行，已見悔意，經此偵、審程序，當知所警惕，知其行
    為之分際。且被告現於交通公司擔任貨物運輸之外包司機，
    有在職證明書附卷可參（見本院卷第157頁）。考量其年紀
    尚輕，仍有改過遷善之高度可能，且現有正當之工作生活，
    若令入監所施以長期監禁，反而容易沾染惡習，有害社會復
    歸及身心發展。本院審酌上情，認所宣告之刑以暫不執行為
    適當，故依刑法第74條第1項第1款規定諭知緩刑4年，並依
    同條第2項第5款規定，命被告於緩刑期間向檢察官指定之政
    府機關、政府機構、行政法人、社區或其他符合公益目的之
    機構或團體，提供180小時之義務勞務。另依刑法第93條第1
    項第2款規定，諭知緩刑期間付保護管束，以加強緩刑之功
    能，期許自新。
  ⒉被告若違反上開緩刑負擔情節重大，足認原宣告之緩刑難收
    其預期效果，而有執行刑罰之必要者，檢察官得依刑法第75
    條之1第1項第4款規定，聲請法院撤銷其緩刑宣告，附此敘
    明。
四、沒收：
　㈠扣案如附表編號1所示毒品咖啡包10包，其中7包係本案約定
    販賣予宋逸軒所用；其餘3包毒品咖啡包及附表編號2所示之
    愷他命12包，係被告於本案攜帶前往交易地點，於買方有需
    求時可供加購之毒品，此據被告供承在卷（見本院卷第56-5
    7頁），均屬毒品危害防制條例所禁止之違禁物，應連同難
    以將毒品完全析離之包裝袋，併依刑法第38條第1項規定沒
    收。至於檢驗用罄部分，既已滅失，無庸沒收。
　㈡扣案如附表編號3所示之手機係被告所有，於本案用於與共同
    正犯Ａ男聯繫販毒所使用，此為被告所承認（見本院卷第57
    頁、第150頁），應依毒品危害防制條例第19條第1項規定沒
    收。
　㈢毒品危害防制條例第19條第3項規定：「犯第4條至第9條、第
    12條、第13條或第14條第1項、第2項之罪，有事實足以證明
    行為人所得支配之前2項規定以外之財物或財產上利益，係
    取自其他違法行為所得者，沒收之。」此為擴大利得沒收規
    定，旨在考量毒品犯罪常具有暴利，且多具有集團性及常習
    性，司法實務上查獲製造、運輸、販賣等毒品犯罪行為時，
    又發現被告有其他來源不明，而可能來自其他不明違法行為
    之不法所得，縱耗盡司法資源仍未能調查得悉可能來源，如
    不能宣告沒收，無法貫徹任何人皆不得保有刑事不法利得之
    普世基本法律原則，更難以消弭毒品犯罪之誘因，乃特設補
    充性之沒收規定。本案扣案如附表編號4所示之現金，被告
    於本院準備程序及審理中供稱：其中5,000元是同日販賣毒
    品給其他買家之所得，4萬5,000元是在市場打工之薪資，10
    0元為自己原本所有等語（見本院卷第57頁、第150-151頁）
    。堪認被告於本案雖因遭警員當場查獲而未取得犯罪所得，
    惟扣案現金當中5,000元，係被告其他次販賣毒品之犯罪所
    得，依前開法律規定及說明，仍應於本案諭知沒收。其餘現
    金，不能證明為其他違法行為所得，不予沒收。
據上論斷，應依刑事訴訟法第299條第1項前段，判決如主文。
本案經檢察官甲○○提起公訴，檢察官賴瀅羽到庭執行職務。
中    華    民    國   111    年    11    月     8    日
                  刑事第四庭  審判長法  官  黃柏嘉
　
                                    法  官  陳韋如
　
                                    法  官  涂偉俊 
以上正本證明與原本無異。
如不服本判決應於收受判決後20日內向本院提出上訴書狀，並應
敘述具體理由。其未敘述上訴理由者，應於上訴期間屆滿後20日
內向本院補提理由書(均須按他造當事人之人數附繕本)「切勿逕
送上級法院」。 

　　　　　　　　　　　　　　　     書記官　余玫萱　　　　　　　　　　　　　　　　　　
中　　華　　民　　國　　111 　年　　11　　月　　9 　　日



附錄所犯法條：
毒品危害防制條例第4條
製造、運輸、販賣第一級毒品者，處死刑或無期徒刑；處無期徒
刑者，得併科新臺幣3千萬元以下罰金。
製造、運輸、販賣第二級毒品者，處無期徒刑或10年以上有期徒
刑，得併科新臺幣1千5百萬元以下罰金。
製造、運輸、販賣第三級毒品者，處7年以上有期徒刑，得併科
新臺幣1千萬元以下罰金。
製造、運輸、販賣第四級毒品者，處5年以上12年以下有期徒刑
，得併科新臺幣5百萬元以下罰金。
製造、運輸、販賣專供製造或施用毒品之器具者，處1年以上7年
以下有期徒刑，得併科新臺幣1百50萬元以下罰金。
前五項之未遂犯罰之。
附表：
編號 物品 數量 備註 1 毒品咖啡包 （含包裝袋） 10包 檢體編號：C0000000-0 ⑴檢體外觀：海賊王動漫圖案白色包裝袋內含亮橘色粉末，共1包 ⑵毛重：4.8724公克 ⑶淨重：3.7619公克 ⑷取樣量：0.4733公克 ⑸驗餘量：3.2886公克 ⑹檢出4-甲基甲基卡西酮成分（純度：7.53％） ⑺純質淨重：0.2833公克  檢體編號：C0000000-0 ⑴檢體外觀：海賊王動漫圖案白色包裝袋內含亮橘色粉末，共9包 ⑵毛重：48.2560公克 ⑶淨重：38.4052公克 ⑷取樣量：0.5461公克 ⑸驗餘量：37.8591公克 ⑹檢出4-甲基甲基卡西酮成分（純度1.60％） ⑺純質淨重：0.6145公克 2 白色或透明晶體 （含包裝袋） 12包 檢體編號：C0000000-0 ⑴檢體外觀：白色或透明晶體2包 ⑵毛重：3.6277公克 ⑶淨重：1.6171公克 ⑷取樣量：0.0321公克  ⑸驗餘量：1.5850公克 ⑹檢出愷他命成分（純度：80.8％） ⑺純質淨重：1.3066公克  檢體編號：C0000000-0 ⑴檢體外觀：白色或透明晶體10包 ⑵毛重：21.3547公克 ⑶淨重：11.4481公克　　  ⑷取樣量：0.0610公克 ⑸驗餘量：11.3871公克 ⑹檢出愷他命成分（純度：77.1％） ⑺純質淨重：8.8265公克 3 IPhone手機 1支 IMEI：000000000000000 4 現金 - 新臺幣50,100元